【裁判字號】    99,易,940
【裁判日期】    991025
【裁判案由】    詐欺
【裁判全文】
臺灣彰化地方法院刑事判決               99年度易字第940號
公  訴  人  臺灣彰化地方法院檢察署檢察官
被      告  乙○○
上列被告因詐欺案件，經檢察官提起公訴（99年度偵字第6867、
7256號），被告於準備程序進行中就被訴事實為有罪之陳述，本
院合議庭裁定改由受命法官獨任以簡式審判程序審理，判決如下
：
    主    文
乙○○幫助意圖為自己不法之所有，以詐術使人將本人之物交付
，累犯，處有期徒刑肆月，如易科罰金，以新臺幣壹仟元折算壹
日。
    事    實
一、乙○○前於民國93年間，因施用毒品案件，經本院以93年度
    易字第1103號判決判處有期徒刑1年2月，復由臺灣高等法院
    臺中分院以該院94年度上易字第1004號判決上訴駁回確定，
    嗣入監服刑，並經減刑後，甫於96年7月12日縮短刑期執行
    完畢。詎其猶不知悔改，雖明知若將個人之帳戶交付予他人
    使用，該他人有可能以所取得之帳戶掩飾犯罪贓款使不易被
    查緝以遂行財產上犯罪之情，竟仍基於縱若取得其所提供之
    存摺、印章、提款卡（含密碼）之人，自行或轉交他人用以
    實施犯罪，供作被害人匯款或轉帳之用，仍不違背其本意之
    幫助詐欺取財之不確定故意，於99年6月4日，與某姓名、年
    籍不詳之成年男子，一同至台中市○區○○路1段148號國泰
    世華商業銀行臺中分行（下稱國泰銀行），申請開立帳號：
    000000000000號之帳戶後，隨即在該銀行門口將帳戶存摺、
    提款卡（含密碼）交付與該男子之詐欺集團成員使用，並收
    受新台幣（下同）2000元，容任該犯罪集團使用上揭金融機
    構帳戶以遂行犯罪；俟該詐騙集團成員取得上開帳戶資料後
    ，即共同基於意圖為自己不法所有之犯意聯絡，推由某成員
    以「erp0713」、「chy un6411」帳號登入奇摩拍賣網站，
    刊登不實「BOTTEGA VENETABA COBALT BLUE深藍色單肩包」
    與「卡地亞18K」之販賣商品訊息，吸引甲○○、丙○○分
    別於99年6月3日下午6時許、99年6月2日下午1時30分，上網
    瀏覽時，分別以40000元（分成2筆各2萬元）、10100元購買
    前揭商品，並均分別於同月4日匯款前開金額至乙○○上開
    國泰銀行帳戶內，未幾，該集團內成員即以提款卡將上開贓
    款提領一空得手。嗣因甲○○、丙○○未收到購買之物品，
    始知受騙而報警循線查獲。
二、案經甲○○、丙○○訴由彰化縣警察局和美分局報告臺灣彰
    化地方法院檢察署檢察官偵查起訴。
    理    由
一、按除被告所犯為死刑、無期徒刑、最輕本刑為3 年以上有期
    徒刑之罪或高等法院管轄第1 審案件者外，於刑事訴訟法第
    273條第1項程序進行中，被告先就被訴事實為有罪之陳述時
    ，審判長得告知被告簡式審判程序之旨，並聽取當事人、代
    理人、辯護人及輔佐人之意見後，裁定進行簡式審判程序；
    除簡式審判程序及簡易程序案件外，第1審應行合議審判，
    刑事訴訟法第273條之1第1項、第284條之1分別定有明文。
    本案被告乙○○所犯係死刑、無期徒刑、最輕本刑為3 年以
    上有期徒刑以外之罪，並於本院行準備程序時就被訴事實為
    有罪之陳述，經受命法官告知簡式審判程序之旨，並聽取其
    與公訴人之意見後，本院認無不得或不宜改依簡式審判程序
    進行之處，爰依上揭規定，裁定本案由受命法官獨任進行簡
    式審判程序，合先敘明。
二、上揭犯罪事實，業經被告乙○○於本院準備程序及審理時坦
    承不諱，核與證人即被害人甲○○於警詢（見偵字第6867號
    卷第5、6頁）、丙○○於警詢（見偵字第7256號卷第3頁及
    反面）證述之情節相符，並有國泰世華商業銀行臺中分行99
    年8月4日國世台中字第359號函附之申辦開立資料及交易明
    細1份（見偵字第6867號卷第46至50頁）、郵政自動櫃員機
    交易明細表2張（見偵字第6867號卷第7頁）、國泰世華銀行
    客戶交易明細表1張（見偵字第7256號卷第4頁）、YAHOO拍
    賣網站列印資料1份（見偵字第7256號卷第10至16頁）在卷
    足佐，堪認被告自白確與事實相符。本件事證明確，被告幫
    助詐欺取財之犯行，應堪認定。
三、核被告所為，係犯刑法第30條第1項前段、第339條第1項之
    幫助詐欺取財罪。被告以1個提供上開帳戶之幫助行為，提
    供前開帳戶之存摺、金融卡及密碼，使該詐欺集團內之某成
    員據以先後向告訴人甲○○、丙○○詐欺取財使用，核係以
    一個幫助詐欺取財行為，觸犯2個幫助詐欺取財罪名，侵害2
    個法益，為想像競合犯，應依刑法第55條規定，從一重處斷
    。又被告係幫助成年之詐欺正犯實行詐欺取財犯罪，爰依刑
    法第30條第2項規定，按詐欺取財正犯之刑減輕之。又查被
    告前於93年間，因施用毒品案件，經本院以93年度易字第
    1103號判決判處有期徒刑1年2月，復由臺灣高等法院臺中分
    院以該院94年度上易字第1004號判決上訴駁回確定，嗣入監
    服刑，並經減刑後，甫於96年7月12日縮短刑期執行完畢等
    情，有臺灣高等法院被告前案紀錄表及臺灣彰化地方法院檢
    察署刑案資料查註紀錄表1份在卷可按，其於有期徒刑執行
    完畢後，5年內故意再犯本件有期徒刑以上之罪，為累犯，
    應依刑法第47條第1項之規定，加重其刑。被告同時具有加
    重及減輕事由，應依刑法第71條第1項之規定先加後減之。
四、爰審酌被告將其金融帳戶交付予詐欺集團使用，造成偵查犯
    罪機關事後追查贓款及詐欺集團成員極為困難，致使詐欺集
    團更加猖獗氾濫，對於社會治安之危害程度不容小覷，及其
    犯罪之動機、目的、手段、被害人所受損害金額，暨其犯罪
    後坦承犯行，態度尚屬良好、智識程度、生活狀況等一切情
    狀，量處如主文所示之刑，並諭知易科罰金折算之標準。
據上論斷，應依刑事訴訟法第273條之1第1項、第299條第1項前
段，刑法第30條第1項前段、第2項、第339條第1項、第55條、第
47條第1項、第41條第1項前段，刑法施行法第1條之1，判決如主
文。
本案經檢察官趙冠瑋到庭執行職務。
中    華    民    國    99    年    10    月    25    日
                          刑事第二庭  法  官  郭玄義
以上正本證明與原本無異。
如不服本判決應於收受判決後10日內向本院提出上訴書狀，並應
敘述具體理由；其未敘述上訴理由者，應於上訴期間屆滿後20日
內向本院補提理由書（均須按他造當事人之人數附繕本）「切勿
逕送上級法院」。
告訴人或被害人對於判決如有不服具備理由請求檢察官上訴者，
其上訴期間之計算係以檢察官收受判決正本之日期為準。
中    華    民    國    99    年    10    月    25    日
                                      書記官  魏嘉信
附錄本案論罪科刑法條全文：
中華民國刑法第339條
（普通詐欺罪）
意圖為自己或第三人不法之所有，以詐術使人將本人或第三人之
物交付者，處 5 年以下有期徒刑、拘役或科或併科 1 千元以下
罰金。
以前項方法得財產上不法之利益或使第三人得之者，亦同。
前二項之未遂犯罰之。

司法院資訊處製作；財團法人民間司法改革基金會備份。
